臺灣臺南地方法院刑事判決
111年度訴字第49號
公  訴  人  臺灣臺南地方檢察署檢察官
被      告  陳芸湞（原名陳姷諪）




選任辯護人  張嘉琪律師
            陳思紐律師
            賴鴻鳴律師
被      告  楊博欽


上列被告因傷害案件，經檢察官提起公訴（110年度少連偵字第1
03號），本院判決如下： 
    主  文
本件均公訴不受理。
    理  由
一、公訴意旨詳如檢察官起訴書所載（如附件）。
二、按告訴乃論之罪，告訴人於第一審辯論終結前，得撤回其告
    訴；又告訴乃論之罪經撤回者，法院應諭知不受理之判決，
    並得不經言詞辯論為之，刑事訴訟法第238條第1項、第303
    條第3款及第307條分別定有明文。
三、查本案被告丙○○（原名丁○○）、戊○○因傷害案件，經檢察官
    提起公訴，認為均係涉犯刑法第277條第1項之傷害罪嫌，依
    同法第287條前段之規定，須告訴乃論。茲因被告2人與告訴
    人乙○○、甲○○均經調解成立，告訴人2人並均具狀撤回告訴
    ，有本院調解筆錄及刑事撤回告訴狀各1份在卷可稽（本院
    卷第153至154、157頁），依前開規定，本件爰不經言詞辯
    論，逕為諭知不受理之判決。
據上論斷，應依刑事訴訟法第303條第3款、第307條，判決如主
文。
中　　華　　民　　國　　111 　年　　5 　　月　　12　　日
                  刑事第七庭  審判長法  官  黃琴媛
                                    法  官  孫淑玉
                                    法　官  吳彥慧
以上正本證明與原本無異。
如不服本判決應於收受本判決後20日內向本院提出上訴書狀，並
應敘述具體理由。其未敘述上訴理由者，應於上訴期間屆滿後20
日內向本院補提理由書狀（均須按他造當事人之人數附繕本）「
切勿逕送上級法院」。 
　　　　　　　　　　　　　　　　　  書記官  張儷瓊
中　　華　　民　　國　　111 　年　　5 　　月　　16　　日
附件：
臺灣臺南地方檢察署檢察官起訴書
                                  110年度少連偵字第103號
　　被　　　告　丁○○  女　38歲（民國00年0月00日生）
　　　　　　　　　　　　住臺南市○區○○路000號5樓之2
　　　　　　　　　　　　居臺南市○○區○○路000號
　　　　　　　　　　　　國民身分證統一編號：Z000000000號
　　選任辯護人　賴鴻鳴律師
　　　          陳思紐律師
　　　          張嘉琪律師
　　被　　　告　戊○○　男　25歲（民國00年00月00日生）
　　　　　　　　　　　　住臺南市○○區○○路000號
　　　　　　　　　　　　國民身分證統一編號：Z000000000號
上列被告等因傷害案件，已經偵查終結，認應該提起公訴，茲將
犯罪事實及證據並所犯法條分敘如下：
　　　　犯罪事實
一、丁○○為戊○○岳母。緣丁○○與乙○○有債務糾紛，渠等於民國11
    0年5月18日，透過LINE通訊軟體相約前往臺南市○○區○○路00
    0號附近談判，丁○○即邀同戊○○、穆聰進、任明弘、黎妙玲
    、羅志樺（穆聰進、任明弘、黎妙玲、羅志樺所涉妨害秩序
    等部分，另為不起訴處分）等人一起前往，乙○○則找其子甲○○陪同。嗣於同日19時55分許，丁○○、戊○○、穆聰進、任明
    弘、黎妙玲、羅志樺及乙○○、甲○○抵達上開地點後，戊○○因
    不滿甲○○大聲講話，竟基於傷害之犯意，徒手攻擊甲○○，丁○○見狀亦基於傷害之犯意聯絡，徒手攻擊甲○○，致甲○○受有
    頭皮鈍傷、左側髖部壓挫傷、雙膝部擦傷等傷害，乙○○為保
    護甲○○，隨即上前勸架，丁○○另基於傷害之犯意，徒手攻擊
    乙○○，致乙○○受有頭部鈍傷、左臉部鈍傷等傷害。
二、案經乙○○、甲○○訴由臺南市政府警察局永康分局報告偵辦。
　　　　證據並所犯法條
一、證據清單與待證事實：
編號 證據名稱 待證事實 1 被告丁○○於警詢及偵查中之供述 證明被告丁○○坦承於上開時、地，徒手攻擊告訴人甲○○之事實。 2 被告戊○○於警詢及偵查中之供述 證明被告戊○○坦承於上開時、地，徒手攻擊告訴人甲○○之事實。 3 告訴人乙○○於警詢及偵查中之證述 證明其於上開時、地遭被告丁○○攻擊受傷，告訴人甲○○遭被告戊○○攻擊受傷之事實。 4 告訴人甲○○於警詢及偵查中之證述 證明其於上開時、地遭被告戊○○攻擊受傷之事實。 5 奇美醫療財團法人奇美醫院診斷證明書2紙、受傷照片4張 證明告訴人乙○○受有頭部鈍傷、左臉部鈍傷等傷害；告訴人甲○○受有頭皮鈍傷、左側髖部壓挫傷、雙膝部擦傷等傷害之事實。 6 監視器錄影畫面翻拍照片27張、錄影光碟1片 證明被告丁○○、戊○○與告訴人甲○○、乙○○發生衝突之事實。 
二、核被告丁○○、戊○○所為，均係犯刑法第277條第1項之傷害罪
    嫌。被告丁○○、戊○○就傷害告訴人甲○○部分，具有犯意聯絡
    及行為分擔，請論以共同正犯。被告丁○○傷害告訴人甲○○、
    乙○○之行為，犯意各別，行為互殊，請予分論併罰。
三、至告訴意旨雖認被告丁○○、戊○○所為，另涉有刑法第150條
    第1項之妨害秩序犯嫌。然查，告訴人甲○○雖表示同案被告
    穆聰進亦有共同傷害之行為，惟依現場錄影內容，同案被告
    穆聰進係上前拉開被告丁○○、戊○○，並阻止雙方繼續發生衝
    突，並未拍攝到同案被告穆聰進有主動攻擊告訴人甲○○之舉
    ，難認被告丁○○、戊○○於斯時有聚集3人以上共同施強暴脅
    迫之舉，自難遽令渠等擔負刑法妨害秩序罪責，惟此部分因
    與前揭起訴部分具有裁判上一罪關係，爰不另為不起訴處分
    ，附此敘明。
四、依刑事訴訟法第251條第1項提起公訴。
　  此　致
臺灣臺南地方法院
中　　華　　民　　國　 110　　年　　11　　月　　25　　日
　　　　　　　　　　　　　　　檢察官  徐  書  翰
本件證明與原本無異
中　　華　　民　　國　 110　　年　　11　　月　　30　　日
                              書記官  甘  東  民
附錄所犯法條：
中華民國刑法第277條
傷害人之身體或健康者，處 5 年以下有期徒刑、拘役或 50 萬
元以下罰金。
犯前項之罪，因而致人於死者，處無期徒刑或 7 年以上有期徒
刑；致重傷者，處 3 年以上 10 年以下有期徒刑。